【裁判字號】    89,易,474
【裁判日期】    891220
【裁判案由】    贓物
【裁判全文】
臺灣宜蘭地方法院刑事判決                      八十九年度易字第四七四號
    公  訴  人  臺灣宜蘭地方法院檢察署檢察官
    被      告  甲○○
右列被告因竊盜案件，經檢察官提起公訴 (八十九年度偵字第二三０七號)，本院判
決如左：
    主  文
甲○○竊盜，處有期徒刑伍月。
    事  實
一、甲○○於民國（下同）八十九年八月十六日，在某不詳處所，竊取乙○○於八十
    九年八月十一日上午十時許，在宜蘭縣頭城鎮○○路三號附近遭竊，而由不詳姓
    名年籍之人所持有之牌照ＵＸＹ─五三三號輕型機車。嗣於八十九年八月十六日
    下午五時十分許，適其騎乘前揭機車，前往宜蘭縣頭城鎮○○路五十三號購買牛
    肉麵時，為乙○○發現，而報警查獲，並當場扣得前揭機車一部。
二、案經宜蘭縣警察局礁溪分局報告臺灣宜蘭地方法院檢察署檢察官偵查起訴。
    理  由
一、被告甲○○於八十九年八月十六日，在某不詳處所，竊取牌照ＵＸＹ─五三三號
    機車，嗣於同日在購買牛肉麵時，為被害人乙○○發現報警查獲之事實，業據其
    於本院最後訊問及審理中坦承，核與被害人乙○○於警訊及本院審理中指述情節
    相符，復有贓物認領保管單一紙附卷可稽。雖被告在警訊、偵查及本院最初訊問
    時，均否認係其竊取，辯稱係向綽號叫「水蛙」之丙○○所借，不知是贓車云云
    。惟查，歷經檢察官及本院傳訊丙○○，其均否認出借前揭機車予被告，且丙○○自己已有一部光陽一二五CC機車，其父親亦有一部藍色機車，其曾將前開自己
    及父親之機車借給被告過，但前揭被告為警查獲騎用之贓車，並非其借給被告，
    且當天其係騎自己之機車先到撞球場，在撞球場才碰到後到之被告，其先行離開
    球場等情，業據丙○○於本院證述綦詳，且被告對丙○○所證，並無意見，足見
    丙○○已有自己之機車，家裡亦有另部機車，顯無偷車或收受贓車之動機與必要
    ，且當天在球場，若丙○○果真有將上揭贓車借予被告去購買牛肉麵，其必然係
    騎該贓車到球場，則在被告尚未回來之前，其又如何先離開？足認被告係試圖將
    其被查獲持有贓車之責，推給確曾借過機車給伊之丙○○，以規避刑責；參以被
    告騎乘上揭贓車，為被害人乙○○發現，經乙○○及其友人質問是否為其所偷竊
    時，吞吞吐吐，並在看到警察到來後，拔腿就跑等情，業據乙○○於本院及警訊
    中供述明確，亦證被告明知自己騎乘的是贓車，則其在警訊、偵查及本院初次訊
    問時辯稱向丙○○所借，不知是贓車云云，足認係畏罪卸責之詞，委無可採。綜
    上，被告自白其持有被查獲之贓車，係其竊取而來，堪認與事實相符，本件事證
    明確，犯行堪以認定。
二、核被告所為，係犯刑法第三百二十條第一項之竊盜罪，本件公訴人起訴被告持有
    之贓車，係向不知姓名之人收受而來，經本院調查結果，係其自己偷竊而來，而
    收受與竊取，往往只是「經過同意」與「未經同意」之別，是本院對被告持有贓
    車之來源，固認定係「未經同意」之竊取，而非「經過同意」之收受，然就被告
    被查獲持有贓車之基本社會事實，並無不同，雖因對贓車來源之不同認定，導致
    法律上之評價之不同，惟仍無礙被告被訴之基本社會事實之同一性，本院自得在
    不影響犯罪事實同一性之範圍內，逕變更檢察官所引應適用之法條。爰審酌被告
    自少年起，即有多次竊盜非行，仍不知悔改，及其犯罪動機係因無機車可騎乘，
    與其犯罪後，先矢口否認，後始承認等一切情狀，量處如主文所示之刑。
據上論斷，應依刑事訴訟法第二百九十九條第一項前段、三百條，刑法第三百二十條
第一項、罰金罰鍰提高標準條例第一條前段，判決如主文。
本案經檢察官林吉泉到庭執行職務
中    華    民    國      八十九      年    十二      月      二十      日
                                  臺灣宜蘭地方法院刑事庭
                                          法  官  林  美  治
右正本證明與原本無異。
如不服本判決，應於判決送達後十日內，向本院提出上訴狀。（應附繕本）
                                          書記官  賴  宜  君
中    華    民    國      八十九      年    十二      月      二十二    日
刑法第三百二十條第一項
意圖為自己或第三人不法之所有，而竊取他人之動產者，為竊盜罪，處五年以下有期
徒刑、拘役或五百元以下罰金。


司法院資訊處製作；財團法人民間司法改革基金會備份。
